臺灣高雄地方法院民事裁定
110年度雄小字第2218號
原      告  花語蝶大廈管理委員會

法定代理人  陳光晟  
被      告  顧亞珍  
上列當事人間請求給付管理費事件，本院裁定如下：
    主  文
本院於民國一一Ｏ年十月十三日所為停止訴訟程序之裁定，應予
撤銷。
本件應由陳光晟為原告花語蝶大廈管理委員會法定代理人之承受
訴訟人，續行訴訟。
    理  由
一、按訴訟全部或一部之裁判，以他訴訟之法律關係是否成立為
    據者，法院得在他訴訟終結前，以裁定停止訴訟程序；又停
    止訴訟程序之裁定，法院得依聲請或依職權撤銷之，民事訴
    訟法第182條第1項、第186條分別定有明文。次按，當事人
    喪失訴訟能力或法定代理人死亡或其代理權消滅者，訴訟程
    序在有法定代理人或取得訴訟能力之本人，承受其訴訟以前
    當然停止，民事訴訟法第170條定有明文。又第168條至第17
    2條及前條所定之承受訴訟人，於得為承受時，應即為承受
    之聲明；當事人不聲明承受訴訟時，法院亦得依職權，以裁
    定命其續行訴訟，民事訴訟法第175條、第178條亦有明定。
二、經查，本院前以原告起訴時係以陽蓮英為法定代理人提起本
    件訴訟，惟被告對原告法定代理人陽蓮英被選任為原告之主
    任委員是否合法有所爭執，並已對原告提起確認於民國109
    年12月25日召開之區分所有權人會議決議無效之訴，由本院
    以110年度訴字第988號事件審理，尚未確定，則陽蓮英是否
    具有法定代理人資格即應以該事件之判決確定結果為據，且
    此涉及本件後續訴訟程序如何進行之適法性，揆諸前揭意旨
    ，本件於本院110年度訴字第988號確認區分所有權人會議決
    議無效事件訴訟確定前，應有停止訴訟程序之必要，故於11
    0年10月13日裁定停止訴訟程序。又上開109年12月25日召開
    之區分所有權人會議，業經本院判決確認該會議決議內容無
    效，並於111年1月27日確定，有本院電話紀錄附卷可稽，則
    本件已無停止訴訟之必要，爰依首揭規定，依職權撤銷停止
    訴訟程序之裁定。
三、又原告於109年12月25日召開之區分所有權人會議所為之決
    議內容，業經判決無效確定，則原告起訴時之法定代理人資
    格有欠缺，本件原告之法定代理人陳光晟係於110年11月12
    日召開區分所有權人會議後，當選管委會主任委員，有原告
    提出之花語蝶大廈110年度區分所有權人會議紀錄、高雄市
    三民區公所110年11月29日高市○區○○○00000000000號函等在
    卷可稽，揆諸前揭說明，應由陳光晟為承受訴訟人承受本件
    訴訟，代表原告續行訴訟程序，本院依職權以裁定命其續行
    訴訟。
四、另原告起訴時之法定代理人資格欠缺，則就原告委任訴訟代
    理人部分，自應重新提出委任狀，始為適法，附此敘明。
五、依法裁定如主文。
中　　華　　民　　國　　111 　年　　3 　　月　　15　　日
                  高雄簡易庭  法　官  陳安信
以上正本係照原本作成。
如對本裁定抗告須於裁定送達後10日內向本院提出抗告狀，並繳
納裁判費新台幣1,000元。
中　　華　　民　　國　　111 　年　　3 　　月　　16　　日
                              書記官  蔡妮君